最　高　行　政　法　院　裁　定
　　　　　　　　　　　　　　　　　　 94年度裁字第02425號
上　訴　人　泰盈貿易有限公司
代　表　人　甲○○
被 上訴 人　財政部臺北市國稅局
代　表　人　乙○○
上列當事人間因營利事業所得稅事件，上訴人不服中華民國93
年6月11日臺北高等行政法院92年度訴字第1565號判決，提起上
訴。本院裁定如下：
　　主  文
上訴駁回。
上訴審訴訟費用由上訴人負擔。
　　理  由
一、按對於高等行政法院判決上訴，非以其違背法令為理由，不
    得為之，行政訴訟法第242條定有明文。是對於高等行政法
    院判決上訴，若未具體說明原審判決違背何項法令、不適用
    或如何適用不當之具體情事，即非主張原審判決違背法令以
    為上訴理由，其上訴不應准許。
二、本件上訴人辦理民國88年度營利事業所得稅結算申報時，原
    列報其他費用新台幣（以下同）7,268,486元，被上訴人查
    核時，對上開「其他費用」部分核定為1,384,200元，其核
    定之理由如下：Ａ、其中之雜項費用484,286元應轉列為「
    交際費」項下核認。Ｂ、其中之喪葬補助費900,000元應轉
    列職工福利項下認列。Ｃ、其中死亡補償金4,500,000元，
    因未符營利事業所得稅查核準則第103條第2項第1款之規定
    ，遂予剔除。上訴人對於上開核定中，否准「喪葬補助費」
    及「死亡補償金」認列之二部分不服，申請復查未獲變更，
    循序提起行政訴訟，經原審判決駁回。
三、上訴意旨略以：本件應予審究者厥為胡維熊死亡之前是否為
    上訴人之員工，又是否因業務關係而死亡，乃原審判決就此
    關鍵之事實，未依上訴人聲請傳訊證人吳慶彰到庭作證，逕
    以胡維熊死亡時已達72歲，認不符常理，未採認上訴人之主
    張，自有調查未盡之違背法令。再者，胡維熊是上訴人之創
    辦人，上訴人創設於59年，為進出口實續長年為業務奔波於
    日、美等世界各地，積勞成疾，曾於72年在日本洽商業務病
    倒住院，並於東京千葉大學附屬醫院住院檢查，回國至長庚
    醫院診治，發現有心臟、腎臟等疾病而長期服藥，並需洗腎
    治療，但洗腎治療並不影響其業務工作，只是將工作性質改
    為內勤，直到88年死亡前仍在上訴人任職而領有薪水，此有
    支薪證明，並未辦理具領退休金。準此，胡維熊對所創辦之
    上訴人公司有深厚情感，雖屆高齡而仍在職，亦屬人情之常
    。胡維熊在88年死亡前一直都有上班，甚至死亡前當天，當
    天因呼吸困難緊急請救護車送往新光醫院急救，因交通延誤
    救治而回天乏術，不幸往生，絕非病故自宅，自然死亡，原
    審判決對重要證人吳慶彰此重要證據方法未予調查，自有違
    背法令。原處分機關及訴願決定機關，僅以新光醫院另找其
    他醫院醫師出具胡維熊死亡證明書所載因長期洗腎致急性腎
    衰竭死亡，遽認定病故自宅，推定自然死亡與業務關係無關
    ，實嫌率斷。蓋當日因救護車路程擁塞，胡維熊上班因心臟
    病發，呼吸困難送到醫完時已停止心跳呼吸，並無驗屍，新
    光醫院也未為任何急救，即以胡維熊洗腎病歷推認其死亡原
    因為腎衰竭，顯然與事實不符。再者，胡維熊並在新光醫院
    動心臟動脈血管氣球擴張手術2次均開刀失敗，第3次改用心
    臟主動脈繞道手術，如原審函調該病歷資料，亦足明其死因
    係心臟病發，而非腎衰竭之自然死亡云云。
四、經核上訴意旨係對原審未予採認上訴人係因業務關係支付員
    工胡維熊喪葬費及胡維熊係因業務關係死亡等認定事實及證
    據取捨之職權行使指摘其不當，難認為對該部分高等行政法
    院判決之如何違背法令已有具體之指摘，依首揭說明，其上
    訴為不合法，應予駁回。
五、依行政訴訟法第249條第1項前段、第104條、民事訴訟法第9
    5條、第78條，裁定如主文。
中　　華　　民　　國　　94　　年　　11　　月　　10　　日
                  第四庭審判長法  官　趙　永　康
                              法  官　鄭　淑　貞
                              法  官　黃　淑　玲
                              法  官　侯　東　昇
                              法  官　林  文  舟
以  上  正  本  證  明  與  原  本  無  異
中　　華　　民　　國　　94　　年　　11　　月　　12　　日
　　　　　　　　　　　　　　　書記官　莊　俊　亨
